【裁判字號】    97,裁,4973
【裁判日期】    971113
【裁判案由】    戶政
【裁判全文】
最  高  行  政  法  院  裁  定
                                      97年度裁字第4973號
上  訴  人  甲○○
被 上訴 人  臺中市西屯區戶政事務所
代  表  人  乙○○
上列當事人間戶政事件，上訴人對於中華民國97年7月15日臺中
高等行政法院97年度訴字第58號判決，提起上訴，本院裁定如下
：
    主  文
上訴駁回。
上訴審訴訟費用由上訴人負擔。
    理  由
一、按對於高等行政法院判決之上訴，非以其違背法令為理由，
    不得為之，行政訴訟法第242條定有明文。依同法第243條第
    1項規定，判決不適用法規或適用不當者，為違背法令；而
    判決有同條第2項所列各款情形之一者，為當然違背法令。
    是當事人對於高等行政法院判決上訴，如依行政訴訟法第24
    3條第1項規定，以高等行政法院判決有不適用法規或適用不
    當為理由時，其上訴狀或理由書應有具體之指摘，並揭示該
    法規之條項或其內容；若係成文法以外之法則，應揭示該法
    則之旨趣；倘為司法院解釋或本院之判例，則應揭示該判解
    之字號或其內容。如以行政訴訟法第243條第2項所列各款情
    形為理由時，其上訴狀或理由書，應揭示合於該條項各款之
    事實。上訴狀或理由書如未依此項方法表明，或其所表明者
    與上開法條規定不合時，即難認為已對高等行政法院判決之
    違背法令有具體之指摘，其上訴自難認為合法。
二、本件上訴人對於高等行政法院判決上訴，主張略以：上訴人
    並未同意離開普濟寺，乃是遭強行趕離。且依民法第20條第
    1項規定，上訴人係以久住之意思，故無需遷移戶籍，更不
    需被處罰。則被上訴人命上訴人遷移住所及處罰，係屬錯誤
    ，原審未予審酌上情，已違背法令。又被上訴人通知上訴人
    遷移戶籍之行為，既發生一定法律效果，顯係行政處分，原
    審認非行政處分，判決不適用法則，有行政訴訟法第243條
    第1項、第2項第6款違背法令等語，雖以該判決違背法令為
    由，惟核其上訴理由，係就原審取捨證據、認定事實之職權
    行使，指摘其為不當，而非具體表明合於不適用法規、適用
    法規不當、或行政訴訟法第243條第2項所列各款之情形，難
    認對該判決之如何違背法令已有具體之指摘。依首開規定及
    說明，應認其上訴為不合法。又本院為法律審，上訴人於上
    訴後所提新證據，本院不予審酌，併此敘明。
三、據上論結，本件上訴為不合法。依行政訴訟法第249條第1項
    前段、第104條、民事訴訟法第95條、第78條，裁定如主文
    。
中    華    民    國    97    年    11    月    13    日
                    最高行政法院第四庭
                        審判長法官  鍾  耀  光
                              法官  黃  本  仁
                              法官  姜  仁  脩
                              法官  王  德  麟
                              法官  黃  清  光
以  上  正  本  證  明  與  原  本  無  異
中    華    民    國    97    年    11    月    13    日
                              書記官  阮  思  瑩


司法院資訊處製作；財團法人民間司法改革基金會備份。
